---
title: "Diamonds"
format: html
editor: visual
---

```{r, setup }
#| message: false

library(tidyverse)  #라이브러리 로드
library(ggmosaic)
library(GGally)

```

<br>

다이아몬드 데이터셋을 조회합니다.

```{r}

diamonds

```

53,940행, 10열의 크기이므로 총 539,400개의 데이터를 갖고 있습니다.

각 열(컬럼)은 아래와 같습니다.

참고 : <https://blog.naver.com/ss1ca/221592449859>

-   carat(캐럿) : 다이아몬드의 무게를 나타내는 단위 (소수점 단위로 표시)

-   cut(컷) : 다이아몬드의 광채와 반짝임 정도

    -   "Fair" (공정)

    <!-- -->

    -   "Good" (좋음)

    -   "Very Good" (매우 좋음)

    -   "Premium" (프리미엄)

    -   "Ideal" (이상적)

-   color(컬러) : 다이아몬드의 색상이 무색에 가까울수록 가치가 높음

    -   "D" (무색)

    -   "E" (무색)

    -   "F" (무색)

    -   "G" (무색에 가까움)

    -   "H" (무색에 가까움)

    -   "I" (무색에 가까움)

    -   "J" (가장 색상이 진함)

-   clarity(클래러티) : 투명도로서 내포물(내부 결함)과 결점(외부 결함)의 정도를 표현

    -   "I1" (포함된 결함)

    -   "SI2" (약간의 내부적 특징이 있음2)

    -   "SI1" (약간의 내부적 특징이 있음1)

    -   "VS2" (**미세한 내부적 특징이 있음**)

    -   "VS1" (**미세한 내부적 특징이 있음1**)

    -   "VVS2" (아주 미세한 내부적 특징이 있음2)

    -   "VVS1" (아주 미세한 내부적 특징이 있음1)

    -   "IF" (**다이아몬드에 내부적 특징은 없으나 극히 미세한 외부적 특징이 있음**)

-   depth(깊이 비율) : 다이아몬드의 전체 높이와 테이블 너비의 비율

    -   계산 방식 : (z / 평균(x, y)) \* 100

-   table(테이블 비율) : 다이아몬드의 상단 평면(테이블)의 너비를 나타내는 비율

-   price(가격) : 다이아몬드 가격

-   x(길이) : 다이아몬드의 길이

-   y(높이) : 다이아몬드의 높이

-   z(깊이) : 다이아몬드의 깊이

```{r}

diamonds |> 
  ggplot(aes(x = clarity, y = price)) +
  #geom_point()
  geom_boxplot()
```

#### 데이터셋 구조 파악

다이아몬드 구조를 확인합니다.

```{r}

diamonds |> str()

diamonds |> 
  is.na() |> 
  colSums()

```

```{r}

diamonds |> 
  ggplot() +
  geom_mosaic(aes(product(clarity), fill = color))


```

#### depth \* table

```{r}

diamonds |> 
  ggplot(aes(x = depth, y = table)) +
  geom_point()

```

#### depth \* table

```{r}

diamonds |> 
  ggplot(aes(x = table, y = price)) +
  geom_point(alpha = .5) +
  facet_wrap(.~cut)
```

```{r}


diamonds |> 
  pairs()

```

```{r}

diamonds |> 
  ggpairs()

```
